---
title: "Pacotes_Meteorologicos"
author: "Camila"
date: '2022-08-19'
output: html_document
---

## Sobre

Este documento possui a finalidade de servir como uma espécie de dicionário ou guia introdutório para alguns dos pacotes disponíveis no R voltados para processamento de dados meteorológicos.

### Instalação e importação dos pacotes

1.  Instalação

```{r INSTALANDO PACOTES}
install.packages("rNOMADS")
install.packages("rdwd")
install.packages("RNCEP")
install.packages("riem")  
install.packages("rwunderground") # encerrado
install.packages("weathercan") # não instalou
install.packages("weatherData") # encerrado em 2018
install.packages("SkyWiseDataTransferR") # não instalou
```

2.  Importação

```{r BAIXANDO BIBLIOTECAS}
library("rNOMADS")
library("rdwd")
library("RNCEP")
library("riem")
library("rwunderground") # encerrado
library("weathercan") # não instalou
library("weatherData") # encerrado em 2018
library("SkyWiseDataTransferR") # não instalou
```

### Pacote rNOMADS

#### Intro ao rNOMADS

O pacote `rNOMADS` é uma interface destinada ao download automático de dados de previsão do tempo do *National Oceanic and Atmospheric Administration's Operational Model Archive and Distribution System* (NOMADS) no R.

> O pacote permite fazer isso de 2 formas:
>
> > 1.  Lendo dados ascii diretamente do servidor usando o sistema DODS-GrAD
>
> > 2.  Fazendo o download de arquivos binários no formato GRIB1 ou GRIB2

> O recurso `grib` do `rNOMADS` usa uma série externa de rotinas chamadas `wgrib2` para ler os dados do modelo operacional. Obtenha `wgrib2` em: <http://www.cpc.ncep.noaa.gov/products/wesley/wgrib2/>.

> O pacote também tentará chamar outra rotina externa chamada `wgrib` se o usuário desejar ler arquivos GRIB1. Obtenha `wgrib` em <http://www.cpc.ncep.noaa.gov/products/wesley/wgrib.html>.

```{r rNOMADS}
help("rNOMADS")
ls("package:rNOMADS")
```

#### Funções do rNOMADS

O `rNOMADS` possui um total de 22 funções, porém as principais são: `GetDODSDates`, `GetDODSModelRuns`, `DODSGrabs`.

1.  `GetDODSDates` verifica o servidor de dados do GrADS para ver quais datas e subconjuntos de modelos estão disponíveis para o modelo especificado pelo argumento `abbrev`.

A estrutura do `GetDODSDates`é a seguinte: `GetDODSDates(abbrev, request.sleep=1)`.

> O argumento `abbrev` é um modelo de abreviação especificado pelo `NOMADSRealTimeList` ou pelo `NOMADSArchiveList`.
>
> > O `NOMADSArchiveList` gera uma lista de ebreviações, nomes e URLs para os modelos NOMADS arquivados no website NCDC.
> >
> > O `NOMADSRealTimeList` escaneia o website NOMADS Real Time para gerar uma lista dos produtos modelo disponíveis.
> >
> > > A estrutura de `NOMADSRealTimeList` é: `NOMADSRealTimeList(url.type, abbrev = NULL)`.
> > >
> > > > O argumento `url.type` determina se deve retornar um URL para extrair arquivos `grib` ou para obter dados de formato ascii diretamente do servidor `dods`.

[OBS.: Está dando erro.]{style="color:red"}

```{r Funções rNOMADS}
NOMADSArchiveList()
NOMADSRealTimeList("dods")

GetDODSDates("gfs_0p25")  # message error: The specified URL does not exist!  Make sure your model information is correct.  It is also possible the NOMADS server is down.
                          # Details:  Attempted to access https://nomads.ncep.noaa.gov:443/dods/gfs_0p50/ but did not succeed...

GetDODSModelRuns()

```

### Pacote rdwd

#### Intro ao rdwd

O pacote `rdwd` foi criado com o intuito de manusear dados climáticos do Serviço Meteorológico Alemão (DWD - *German Weather Service*).

O pacote nos permite: encontrar, selecionar, baixar e ler dados do DWD. Esses dados compreendem séries temporais observacionais de 6.000 registros de estações meteorológicas (com 2.500 ativas) com informações de: chuva, temperatura, vento, incidência solar, pressão, nebulosidade, umidade, neve, etc.

```{r rdwd, documentação: https://bookdown.org/brry/rdwd/}
help("rdwd")
ls("package:rdwd")
```

#### Funções do rdwd

Entendendo as funções do pacote `rdwd`.

```{r Utilizando o pacote rdwd e suas funções}
# selecionando um dataset
link <- selectDWD("Potsdam", res="daily", var="kl", per="recent")

# baixando o dataset em um arquivo zip
file <- dataDWD(link, read=FALSE)

# lendo o arquivo zip baixado | dá erro: system command 'unzip' could not be found
clim <- readDWD(file, varnames=TRUE)

# extraí o arquivo manualmente e agora vou importar
clim <- read.csv2("DWDdata/daily_kl_recent_tageswerte_KL_03987_akt/Metadaten_Geraete_Luftdruck_Stationshoehe_03987.txt")

# examinando o arquivo
str(clim)
View(clim)

# renomeando as colunas para português
names(clim) <- c("ID_estac", "Nome_estac", "Long", "Lat", "altura_estac", "altura_barometrica", "data_de", "data_ate", "tipo_dispositivo", "metodo_medicao", "ou", "x")
```

##### selectDWD()

`selectDWD()` seleciona os arquivos de dados para em seguida serem baixados com `dataDWD()`. A estrutura resumida da função `selectDWD()` é: `selectDWD(name="", res=NA, var=NA, per=NA)`.

Sobre os argumentos:

> `name` \<- nome da estação
>
> `res` \<- resolução temporal (ex.: de hora em hora - `hourly`, diário - `daily`, mensal - `monthly`)
>
> `var` \<- variável meteorológica de interesse (ex.: temperatura do ar - `air_temperature`, nebulosidade - `cloudiness`, precipitação - `precipitation`, etc)
>
> `per` \<- período temporal desejado (ex.: recente - `recent` (últimos 1.5 anos atualizados) ou histórico - `historical` (série temporal longa))
>
> > OBS. 1: As pastas com as informações disponíveis de `res`/`var`/`per` estão listadas [aqui](https://bookdown.org/brry/rdwd/available-datasets.html).
> >
> > OBS. 2: os argumentos `name`/`id` e `res`/`var`/`per` podem ser vetores.

##### dataDWD()

`dataDWD()` baixa, a partir do link url fornecido, o conjunto de dados desejado no diretório. A estrutura de `dataDWD()` é: `dataDWD(url, read = TRUE)`.

> Sobre o argumento `read`.
>
> > Se `read=TRUE` a função lê os arquivos. Se `read=FALSE` o arquivo é apenas baixado. O default é `TRUE`.

##### readDWD()

`readDWD()` lê dados meteorológicos que foram baixados por `dataDWD()`. Os dados são extraídos do arquivo zip e, em seguida, são lidos, processados e retornados em formato `data.frame` / objeto raster. A estrutura de `readDWD()` é: `readDWD(file, varnames = FALSE`.

> Sobre o argumento `varnames`.
>
> > `varnames` é um vetor lógico, que responde à pergunta "adicionar uma breve descrição às abreviações das variáveis ​​DWD nos nomes das colunas?".
> >
> > > Se definido para `TRUE`, por exemplo: mudar `FX`, `TNK` para `FX.Windspitze`, `TNK.Lufttemperatur_Min`.
> >
> > Por default `varnames` é definido para `FALSE`.

OBS.: Se esta etapa der [erro]{style="color:red"}, é possível extrair o arquivo utilizando outras funções, como no exemplo de código acima.

### [Pacote darksky]{style="color:darkred"}

Documentação: [github](https://github.com/hrbrmstr/darksky), [website](https://darksky.net/dev/docs).

[NOTA]{style="color:red"}: o pacote `darksky` será encerrado em março de 2023.

```{r Instalação e Importação do darksky}
install.packages("darksky")
library("darksky")
```

### Pacote RNCEP

#### Intro ao RNCEP

O pacote `RNCEP` recolhe, organiza e visualiza dados meteorológicos do [*NCEP*](https://www.weather.gov/ncep/)*/[NCAR](Uhttps://www.ucar.edu/)[Reanalysis](https://psl.noaa.gov/data/reanalysis/reanalysis.shtml)* ou [*NCEP/DOE Reanalysis II datasets*](https://www.cpc.ncep.noaa.gov/products/wesley/reanalysis2/index.html#:~:text=The%20NCEP%2FDOE%20AMIP-II%20Reanalysis%20%28Reanalysis-2%29%20is%20based%20on,by%20updating%20the%20parameterizations%20of%20the%20physical%20processes.).

Este pacote contém funções para:

1.  **Consultar** dados desses dois conjuntos de dados do NCEP para um intervalo especificado de espaço e tempo, mantendo a estrutura espacial e temporal dos dados
2.  **Remover** quaisquer intervalos de tempo indesejados dos dados retornados
3.  **Agregar** temporariamente os dados e aplicar qualquer função aos subconjuntos (ou seja, calcular variáveis climáticas definidas pelo usuário)
4.  **Criar** um mapa de contorno a partir dos dados
5.  **Consultar** dados desses dois conjuntos de dados do NCEP interpolados para um ponto específico no tempo e no espaço
6.  **Visualizar** esses dados interpolados como pontos em um mapa usando cores para representar o valor interpolado
7.  **Realizar** simulações de trajetória de acordo com o comportamento especificado usando dados de vento do NCEP ou dados especificados pelo usuário.

```{r RNCEP, documentacao: https://github.com/cran/RNCEP}
help("RNCEP")
ls("package:RNCEP")
```

O pacote possui 29 funções diferentes, vamos abordar em seguida as mais relevantes.

#### Funções do RNCEP

##### NCEP.gather()

A função `NCEP.gather()` consulta dados meteorológicos do *NCEP/NCAR Reanalysis* ou do *NCEP/DOE Reanalysis II* para as extensões espaciais e temporais especificadas na chamada de função e mantém a estrutura espacial e temporal dos dados em um `array` 3D. A estrutura da função `NCEP.gather()` é:

> `NCEP.gather(variable, level, months.minmax, years.minmax, lat.southnorth, lon.westeast, reanalysis2=FALSE, return.units=TRUE, status.bar=TRUE)`.

A função `NCEP.gather()` é uma "wrapper function" que chama outras funções: `NCEP.gather.gaussian()`, `NCEP.gather.pressure()`, `NCEP.gather.surface()`. Deve ser evitado o uso direto dessas funções.

Alguns dos argumentos da `NCEP.gather()` são:

> `variable`\<- nome da variável meteorológica a ser obtida.
>
> `level` \<- informa-se o nível de pressão numérico ou um dos dois: gaussiano `gaussian` ou superfície `surface`.
>
> `months.minmax` \<- especifica o intervalo de meses a ser obtido de cada ano.
>
> `years.minmax` \<- especifica o intervalo de anos a ser obtido.
>
> `lat.southnorth` \<- Especifica o intervalo de latitudes a ser obtido na ordem `c(mais_ao_sul, mais_ao_norte)`.
>
> `lon.westeast` \<- Especifica o intervalo de longitudes a serem obtidas na ordem `c(mais_a_oeste, mais_a_leste)`.
>
> `reanalysis2` \<- argumento lógico, pergunta "Os dados devem ser obtidos do conjunto de dados Reanalysis I (padrão) ou da Reanalysis II?". A resposta padrão é `FALSE`, ou seja, Reanalysis I.
>
> `return.units` \<- argumento lógico, pergunta "As unidades da variável que está sendo obtida devem ser impressas após o término da consulta?". O default é `TRUE`.

NOTA: Observe que os `dimnames` do array tridimensional de dados indicam AS latitudes, longitudes e data e hora dos dados `dimnames(wx.extent1)`.

> Portanto, as latitudes, longitudes e datas podem ser chamadas com:
>
> > `dimnames(wx.extent1)[[1]]` (latitudes)
> >
> > `dimnames(wx.extent1)[[2]]` (longitudes)
> >
> > `dimnames(wx.extent1)[[3]]` (datetimes)

```{r Função NCEP.gather() do pacote RNCEP - pressão}

# Exemplo: consultamos a temperatura à um nível de pressão específico
airtemp_press <- NCEP.gather(variable = "air", 
                             level=850,
                             months.minmax=c(9,10), 
                             years.minmax=c(1996,1997),
                             lat.southnorth=c(50,55), 
                             lon.westeast=c(5,10),
                             reanalysis2 = FALSE, 
                             return.units = TRUE)

View(airtemp_press)  # visualizando o dado importado
str(airtemp_press)   # array tridimensional 
```

### Pacote riem

O pacote `riem` acessa informações climáticas da *Iowa Environmental Mesonet* da *Iowa State University* e fornece dados históricos da rede de estações *Automated Surface Observing System* (ASOS) e da rede de estações *Automated Weather Observing System* (AWOS).

O pacote oferece apenas 3 funções básicas:

> `riem_networks()` - Consulta às redes de estações
>
> `riem_stations()` - Consulta às estações de uma determinada rede de estações
>
> `riem_measures()` - Consulta diretamente os dados de uma estação em um determinado período de tempo

```{r riem, documentacao: https://github.com/ropensci/riem}
help("riem") # sem documentação
ls("riem") # sem documentação

riem::riem_measures(station = "VOHY", date_start = "2016-01-01", date_end = "2016-04-22")
```

### [Pacote rwunderground]{style="color:darkred"}

O pacote `rwunderground` possui funções para obter dados meteorológicos históricos e da previsão do tempo a partir da *Weather Underground API*. Algumas das variáveis da previsão do tempo e que podem ser obtidas são: temperatura mínima e máxima, precipitação, chuva, neve, velocidade máxima e média do vento, umidade mínima, média e máxima para os próximos três dias, entre outras.

OBS.: Sua API foi adquirida pela IBM, os serviços gratuitos foram [encerrados]{style="color:red"} e os pagos foram migrados para outras API's.

```{r rwunderground, documentacao: https://github.com/ALShum/rwunderground}
help("rwunderground") # não encontra nenhum item
ls("rwunderground")   # não encontra nenhum item

rwunderground::
```
